【裁判字號】    97,訴,1618
【裁判日期】    971113
【裁判案由】    毒品危害防制條例
【裁判全文】
臺灣基隆地方法院宣示判決筆錄          97年度訴字第1618號
公  訴  人  臺灣基隆地方法院檢察署檢察官
被      告  丁○○
                    現於臺灣桃園女子監獄
指定辯護人  公設辯護人  乙○○
上列被告因97年度訴字第1618號毒品危害防制條例案件，於中華
民國97年11月13日上午11時58分許，在本院第三法庭宣示判決，
出席人員如下：
    法      官  陳伯厚
    檢  察  官  甲○○
    書  記  官  黃士元
    通      譯  何瑞雲
法官起立朗讀判決主文、犯罪事實要旨、處罰條文、附記事項，
及告以上訴限制、期間並提出上訴狀之法院，且諭知記載其內容
：
一、主  文：
    丁○○施用第一級毒品，累犯，處有期徒刑拾月，扣案海洛
    因壹包（驗餘淨重零點陸零玖捌公克）沒收銷燬之；又施用
    第二級毒品，累犯，處有期徒刑柒月。應執行有期徒刑拾壹
    月，扣案海洛因壹包（驗餘淨重零點陸零玖捌公克）沒收銷
    燬之。
二、犯罪事實要旨：
    如起訴書所載，並補充下列事項：
    被告係於97年7 月22日為警採尿前一、二日晚上，在基隆市
    仁愛區○○路191 巷35號之住處，以將安非他命置放鋁箔紙
    上加熱燃燒產生煙霧而吸食之方式施用安非他命。
三、處罰條文：
    毒品危害防制條例第10條第1 項、第2 項、第18條第1 項、
    刑法第11條、第47條第1項、第51條第5款。
四、附記事項：
    無。
五、協商判決除有刑事訴訟法第454條之4第1項第1款於本訊問程
    序終結前，被告撤銷協商合意或檢察官撤回協商聲請者；第
    2款被告協商之意思非出於自由意志者；第4款被告所犯之罪
    非第455條之2第1項所定得以協商判決者；第6款被告有其他
    較重之裁判上一罪之犯罪事實者；第七款法院認應諭知免刑
    或免訴、不受理者情形之一，及違反同條第2項「法院應於
    協商合意範圍內為判決；法院為協商判決所科之刑，以宣告
    緩刑或2年以下有期徒刑、拘役或罰金為限」之規定者外，
    不得上訴。
六、如不服本件判決，得自收受判決送達之日起10日內，向本院
    提出上訴書狀，上訴於第二審法院。
中    華    民    國    97    年    11    月    13    日
                  臺灣基隆地方法院刑事第二庭
                      書  記  官  黃士元
                      法      官  陳伯厚
以上正本證明與原本無異。
本判決除有刑事訴訟法第455條之4第1項第1款、第2款、第4款、
第6款、第7款所定情形之一，或違反同條第2項規定者外，不得
上訴。
如有前揭除外情形，對於本件判決如有不服，應於收受本判決後
10日內向本院提出上訴書狀，其未敘述上訴理由者，並得於提起
上訴後10日內向本院補提理由書狀（均須按他造當事人之人數附
繕本）「切勿逕送上級法院」。
中    華    民    國    97    年    11    月    13    日
                      書  記  官  黃士元
附件：
臺灣基隆地方法院檢察署檢察官起訴書
                                    97年度毒偵字第1844號
    被      告  丁○○  女  35歲（民國○○年○月○○日生）
                        住基隆市○○區○○路274號
                        居基隆市○○區○○路191巷35號
                        國民身分證統一編號：Ｚ000000000號
上列被告因違反毒品危害防制條例案件，業經偵查終結，認應提
起公訴，茲將犯罪事實及證據並所犯法條分敘如下：
        犯罪事實
一、丁○○前因施用毒品案件，經送觀察、勒戒後，認有繼續施
    用毒品之傾向，經令入戒治處所施以強制戒治，於民國89年
    2月18日執行完畢，並經本署檢察官以89年度戒毒偵字第83
    號為不起訴處分確定。復因施用第一級毒品案件，經臺灣基
    隆地方法院於94年4月20日，以94年度訴緝字第8號判處有期
    徒刑9月確定，又因施用第二級毒品案件，經臺灣高等法院
    於94年6月29日，以94年度上易字第806號判處有期徒刑6月
    ，上開2罪接續執行，於95年12月2日假釋期滿執行完畢。詎
    其猶不知悔改，復基於施用第一級毒品海洛因之犯意，於97
    年7月22日上午10時許，在基隆市○○區○○路191巷35號之
    住處，以針筒注射方式施用海洛因，另基於施用第二級毒品
    安非他命之犯意，於97年7月22日晚上6時許為警採尿前回溯
    96小時內某時，在不詳處所，施用安非他命，嗣因另案通緝
    ，於同日18時許，在上址為警緝獲，並當場扣得海洛因1包
    （淨重0.611公克，取樣0.0012公克，餘重0.6098公克），
    經採尿送驗後，結果呈嗎啡類及安非他命類陽性反應，始查
    悉上情。
二、案經基隆市警察局第二分局報告偵辦。
        證據並所犯法條
一、證據清單：
┌──┬──────────┬────────────┐
│編號│證據名稱            │待證事實                │
├──┼──────────┼────────────┤
│一  │被告丁○○之自白    │被告施用海洛因之事實    │
├──┼──────────┼────────────┤
│二  │基隆市警察局第二分局│被告施用海洛因及安非他命│
│    │偵辦毒品案件尿液檢體│之事實                  │
│    │對照表、臺灣尖端先進│                        │
│    │生技醫藥股份有限公司│                        │
│    │濫用藥物檢驗報告各1 │                        │
│    │份                  │                        │
├──┼──────────┼────────────┤
│三  │海洛因1小包（淨重0.6│被告施用海洛因之事實    │
│    │11公克，取樣0.0012公│                        │
│    │克，餘重0.6098公克。│                        │
├──┼──────────┼────────────┤
│四  │毒品初步鑑驗報告單及│扣案物確為海洛因之事實  │
│    │交通部民用航空局航空│                        │
│    │醫務中心毒品鑑定書各│                        │
│    │1紙                 │                        │
├──┼──────────┼────────────┤
│五  │刑案資料查註紀錄表、│被告為累犯及於強制戒治執│
│    │全國施用毒品案件紀錄│行完畢後5年內再犯之事實 │
│    │表、法務部全國檢察官│                        │
│    │線上查詢刑案人犯在監│                        │
│    │所最新資料報表各1份 │                        │
└──┴──────────┴────────────┘
二、核被告所為，係犯毒品危害防制條例第10條第1、2項之施用
    第一、二級毒品罪嫌。被告所犯前開2罪，犯意各別，行為
    有異，請分論併罰。被告前受徒刑執行完畢後，5年內再犯
    本件有期徒刑以上之罪，為累犯，請依刑法第47條之規定加
    重其刑。扣案毒品海洛因1包（淨重0.611公克，取樣0.0012
    公克，餘重0.60 98公克），請依同條例第18條第1項前段之
    規定，宣告沒收銷燬。
三、依毒品危害防制條例第23條第2項、刑事訴訟法第251條第1
    項提起公訴。
    此  致
臺灣基隆地方法院
中    華    民    國    97    年    10    月    20    日
                              檢察官  丙  ○  ○
本件正本證明與原本無異
中    華    民    國    97    年    10    月    22    日
                              書記官  王  雅  芳
附錄所犯法條：
毒品危害防制條例第10條
施用第一級毒品者，處 6 月以上 5 年以下有期徒刑。
施用第二級毒品者，處 3 年以下有期徒刑。


司法院資訊處製作；財團法人民間司法改革基金會備份。
